【裁判字號】    89,易,3050
【裁判日期】    890907
【裁判案由】    傷害
【裁判全文】
臺灣高雄地方法院刑事判決                        八十九年度易字第三五號
    公  訴  人  臺灣高雄地方法院檢察署檢察官
    被      告  乙○○
                甲○○
右列被告因傷害案件，經檢察官提起公訴（八十九年度偵字第一二五八七號），本院
判決如左：
    主  文
乙○○傷害人之身體，處罰金伍仟元，如易服勞役，以參佰元折算壹日。
甲○○傷害人之身體，處罰金參仟元，如易股勞役，以參佰元折算壹日。
    事  實
一、甲○○因向其繼女王阿柑借錢，王阿柑乃將印章、存摺交予甲○○，要其自行到
    郵局領款，惟甲○○將王阿柑之印章遺失，並認係王阿柑所認識之丙○○、乙○○母子拿走該印章，乃於民國八十九年三月二十三日上午十一時許，在高雄縣林
    園鄉○○村○○○路二五二號前，與丙○○、乙○○發生爭執，竟基於傷害之犯
    意，出手推打丙○○，致丙○○受有後頸部挫傷紅腫之傷害，而乙○○見其母遭
    甲○○毆傷，亦基於傷害之犯意，出手毆打甲○○，致甲○○受有頭部挫傷、兩
    側眼睛挫傷併周圍血腫等傷害。
二、案經丙○○、甲○○分別訴由高雄縣警察局林園分局移送臺灣高雄地方法院檢察
    署檢察官偵查起訴。
    理  由
一、右揭事實，迭據被告乙○○於警訊及本院審理時供承不諱（見警卷第一頁反面、
    本院八十九年八月一日、八十九年八月二十九日審判筆錄），核與其母丙○○於
    警訊及偵審中所述情節相符（見警卷第五頁至第六頁、偵查卷第十三頁反面、本
    院八十九年八月一日、八十九年八月二十九日審判筆錄），並經證人即在場之被
    告乙○○之友人高金福於本院審理時結證屬實（見本院八十九年八月一日審判筆
    錄），而被告甲○○、告訴人丙○○分別因此受有如事實欄所載之傷害，亦有建
    佑醫院八十九年三月二十三日證（89）字號○○一六七五號診斷證明書及回春醫
    院八十九年三月二十四日刑字第八九○三二四號診斷證明書各一件附卷可稽，是
    被告乙○○自白顯與事實相符，足堪採信。至被告甲○○固坦承有於右揭時地與
    被告乙○○就印章情事爭執之事實，惟矢口否認有何傷害犯行，辯稱：告訴人丙○○當日並未在場，伊未打丙○○云云，然查被告甲○○如何與告訴人丙○○、
    被告乙○○發生爭執，進而出手推打丙○○，致丙○○受有如事實欄所載之傷害
    ，又被告乙○○如何因此毆打被告甲○○等情，已如前述，而被告甲○○所稱其
    繼女王阿柑之印章是遭告訴人丙○○、被告乙○○取走云云，亦據證人即被告甲○○之繼女王阿柑於本院審理時到庭結證稱：「被告甲○○當天有跟我借錢，我
    拿印章叫他去領，不知道他為何去找告訴人丙○○及被告乙○○要印章，印章後
    來在郵局找到，是被告甲○○自己拿到郵局去的，我不知道告訴人丙○○當時是
    否在場，我認識高金福，高金福也是被告乙○○的朋友」等語在卷（見本院八十
    九年八月二十九日審判筆錄），足見被告甲○○前開所述，尚非屬實，是被告甲○○空言否認告訴人丙○○於上開時地並未在場，伊亦未毆打丙○○云云，自非
    可採。綜上，本件事證明確，被告乙○○、甲○○犯行洵堪認定。
二、核被告乙○○、甲○○所為，均係犯刑法第二百七十七條第一項之傷害罪。審酌
    被告乙○○明知甲○○係年逾七十歲之老人，縱因甲○○無理取鬧，亦不應出手
    予以毆打，致甲○○受有傷害，而被告甲○○將其繼女之印章遺失，率予歸責丙○○、乙○○，並出手推打丙○○，致丙○○受有傷害，犯後又矢口否認犯行，
    顯極不尊重他人人格與身體，且無悔意，其二人上開行為均至為不當，惟被告二
    人均無前科，有臺灣高等法院被告全國前案紀錄表及臺灣高雄地方法院檢察署刑
    案資料查註紀錄表各二件附卷可稽，素行尚佳，而被告乙○○係因其母丙○○遭
    甲○○毆打，一時衝動始動手毆打甲○○，且犯後坦承犯行態度良好，另被告甲○○則因爭執中一時失慮致觸犯上開犯行，而告訴人丙○○、甲○○所受之傷害
    均非重，且被告甲○○已逾七十歲等一切情狀，各量處如主文所示之刑，並均諭
    知易服勞役之折算標準。
據上論斷，應依刑事訴訟法第二百九十九條第一項前段，刑法第二百七十七條第一項
、第四十二條第二項，罰金罰鍰提高標準條例第一條前段、第二條，判決如主文。
中    華    民    國      八十九      年      九      月       七       日
                    臺灣高雄地方法院刑事庭
                                      法  官  李麗珠
右正本證明與原本無異。
如不服本判決，應於判決送達後十日內，向本院提出上訴狀。
                                      書記官  簡鴻雅
中    華    民    國      八十九      年      九      月       八       日
附錄本案判決論罪科刑法條：
刑法第二百七十七條第一項：
傷害人之身體或健康者，處三年以下有期徒刑，拘役或一千元以下罰金。


司法院資訊處製作；財團法人民間司法改革基金會備份。
